臺灣臺南地方法院交通事件裁定　　　　　　　　　　　九十一年度交聲字第四八號
　　移送機關　交通部公路總局嘉義區監理所台南監理站
　　受處分人　甲○○
　　即異議人
右列受處分人因違反道路交通管理處罰條例案件，對於交通部公路總局嘉義區監理所
台南監理站九十一年一月二十五日所為之裁決處分（處分案號：南監五字第裁七四—
Ｓ00000000號）聲明異議，本院裁定如左：
    主  文
異議駁回。
    理  由
一、聲明異議意旨略以：受處分人即異議人甲○○於民國九十年十一月五日晚間九點
    三十分左右，駕駛車牌號碼ＵＯ—三一三八號自用小客車，沿台南市○○路，由
    西往東方向行經該路與育平七街交岔路口之行人穿越道前時，見林金雄攜同外孫
    女王佩宣等兩位小孩，欲由行人穿越道上穿越馬路時，其隨即減速慢行，並在行
    人穿越道前停車，本欲讓林金雄等三人先行，但其見林金雄等三人停下亦欲讓其
    先行，乃再啟動車輛，豈知其通過該行人穿越道時，被害人王佩宣隨即衝出，以
    致擦撞其小客車而受傷，然本件車禍應係被害人王佩宣之疏失所致，其並無任何
    違規之行為，且移送機關即交通部公路總局嘉義區監理所台南監理站，竟以其違
    規事實明確，而裁處罰鍰新台幣一千二百元，並吊扣其駕駛執照三個月，異議人
    亦認為處罰過重，而不服該裁處，乃提起本件異議。
二、按汽車駕駛人，駕駛汽車行近行人穿越道，有行人穿越時，不暫停讓行人先行通
    過者，處新台幣六百元以上一千八百元以下罰鍰；又汽車駕駛人，駕駛汽車違反
    道路交通安全規則，因而肇事致人受傷者，吊扣其駕駛執照三個月至六個月，道
    路交通管理處罰條例第四十四條第三款、第六十一條第三項分別定有明文。次按
    ，汽車行近行人穿越道前，應減速慢行，遇有行人穿越時，無論有無交通警察指
    揮或號誌指示，均應暫停讓行人先行通過，道路交通安全規則第一百零三條亦規
    定甚明。
三、經查：
    （一）本件受處分人即異議人甲○○雖不否認於九十年十一月五日晚間九點三十
          分左右，駕駛車牌號碼ＵＯ—三一三八號自用小客車，行經台南市○○路
          與育平七街交岔路口之行人穿越道時，與被害人王佩宣發生擦撞，並致被
          害人王佩宣受傷等事實，然辯稱：其見林金雄攜同被害人王佩宣等兩位小
          孩，由行人穿越道上欲穿越馬路時，其於行人穿越道前即將車子停下，後
          因見林金雄等三人欲讓其先行，始啟動車輛通過該行人穿越道，其並無違
          規之行為云云。
    （二）然而，受處分人即異議人甲○○有於右述時、地，駕車行近行人穿越道，
          見有行人穿越時，並未暫停讓行人先行通過，以致肇事並造成被害人王佩
          宣受傷等事實，除有台南市警察局南市警交字第Ｓ00000000號舉
          發違反道路交通管理事件通知單、該車禍案件之警訊筆錄、道路交通事故
          調查報告表各一份及現場蒐證照片九張附卷可參外，另證人即當日攜同被
          害人王佩宣等人，行經本件行人穿越道，而目睹事發過程之林金雄，於本
          院調查時，復到庭具結證稱：「（法官問：當天車禍發生的情形如何？）
          當時我是帶二位我的孫子要到公園散步，我經過車禍發生的地點，我是走
          在行人穿越道，每一手牽一位我的孫子，一位四歲，一位五歲，我走到斑
          馬線，要穿越馬路，當時有看見來車，我就停在斑馬線上等車子過去，才
          過馬路，本件肇事車輛車速普通，沒有很快，肇事車輛當時並沒有停下來
          也沒有做任何的手勢要我們先經過，肇事車子就這樣通過人行車道，當時
          被撞的孫子可能仍認為停太久，才走出來，以致被車子撞到。我確定本件
          肇事車子經過人行道沒有停下來也沒有做任何要我們先行通過的行為或手
          勢，就一直通過。」等語（本院九十一年四月二十六日訊問筆錄參照），
          顯見異議人於前述時、地，行近行人穿越道前時，見有林金雄等人正欲由
          該行人穿越道通過時，其行車速度雖非快速，但其並未有任何暫停讓行人
          先行通過之行為，則無疑義，故其有違反上開道路交通管理處罰條例第四
          十四條第三款及道路交通安全規則第一百零三條等規定之行為，實堪認定
          。從而，異議人前述所辯：其無任何違規之行為云云，應係卸責之詞，不
          足採信。此外，被害人王佩宣因本件車禍，而受有臉面、右膝、右腳多處
          擦傷等傷害，則有臺灣基督長老教會新樓醫院九十年十一月八日診斷證明
          書一紙存卷可佐，故本件異議人並有違反道路交通安全規則，因而肇事致
          人受傷之行為，亦屬顯然。
    （三）綜上所述，本件受處分人即異議人甲○○，有於上開時、地，駕駛小客車
          ，行近行人穿越道，見有行人穿越時，竟未暫停讓行人先行通過，以致肇
          事並造成被害人王佩宣受傷等事實，既堪認定，則移送機關即交通部公路
          總局嘉義區監理所台南監理站，據此並引用上開道路交通管理處罰條例第
          四十四條第三款、第六十一條第三項等規定，裁處異議人罰鍰新台幣一千
          二百元，並吊扣駕駛執照三個月，於法即無不當。至本件異議經核並無理
          由，故應予以駁回。
四、據上論斷，應依道路交通案件處理辦法第十九條，裁定如主文。
中    華    民    國      九十一      年       五       月       三     日
                              臺灣臺南地方法院交通法庭
                                  法  官    陳  志  成
右正本證明與原本無異
如不服本裁定應於送達後五日內向本院提出抗告狀
                                  書記官    彭  建  山
中    華    民    國      九十一      年       五       月       三     日
